Inventaris van de archieven van het Directoraat-Generaal voor Algemene Beleidsaangelegenheden en daaronder ressorterende diensten en commissies van het Ministerie van Sociale Zaken en Werkgelegenheid, (1950) 1980-1994 (1996)
Nationaal Archief, Den Haag
Ministerie van Sociale Zaken en Werkgelegenheid: Directoraat-Generaal voor Algemene Beleidsaangelegenheden en daaronder ressorterende diensten en commissies
SZW / Dir.-Gen. Algemene Arbeidsaangelegenheden
1950-1996
merendeel 1980-1994
S14
118.00 meter; 2487 inventarisnummers.
Normale geschreven, getypte en gedrukte documenten, geen bijzondere handschriften.
Nationaal Archief, Den Haag
Ministerie van Sociale Zaken en Werkgelegenheid/Directoraat-Generaal voor Algemene Beleidsaangelegenheden en daaronder ressorterende diensten en commissies.
Het archief van het Directoraat-Generaal voor Algemene Beleidsaangelegenheden bevat onder meer archiefbescheiden betreffende beschikkingen op beroepen ex artikel 14 van de Wet op Ondernemingsraden, rapporten van door het ministerie gesubsidieerde wetenschappelijke onderzoeken door externe onderzoeksinstituten en vergaderstukken en werkdossiers van de Commissie Coördinatie Arbeidsvoorwaarden en Inkomensaangelegenheden. Ook zijn er veel bescheiden betreffende de arbeidsvoorwaarden van verschillende arbeids- en bedrijfssectoren in het archief te vinden.
Archiefvorming
Geschiedenis van de archiefvormer
Institutionele Ontwikkeling en Taken van het directoraat-Generaal voor Algemene Beleidsaangelegenheden (DG ABA) en de daaronder Ressorterende (Buiten)diensten, 1980-1994
In de periode 1980-1994 zijn er verschillende omvangrijke reorganisaties geweest. Met name in het begin van de jaren tachtig, in 1987 en 1994 werden vanwege redenen van efficiency, economische en politieke omstandigheden (werkgelegenheidsbevordering, versterking van de marktsector) directies, afdelingen en buitendiensten opgericht, opgeheven, gefuseerd en afgesplitst. Per 1 mei 1994 zijn de Arbeidsinspectie (AI), Dienst Collectieve Arbeidsvoorwaarden (DCA), Dienst Inspectie Arbeidsverhoudingen (DIA) en Loontechnische Dienst (LTD) samengevoegd tot de Dienst voor Inspectie en Informatie (I-SZW). Eind 1994 werden alle onderdelen van het ministerie, dus ook de directoraten-generaal, waaronder het DG ABA, opgeheven en alle taken van het ministerie herverdeeld over nieuwe beleids-, facet-, toezichthoudende en ondersteunende directies en diensten.
Gedurende de periode 1980-1994 voerde het DG ABA beleidstaken uit betreffende:
algemeen financiële en sociaal-economische zaken
aanvaardbare inkomensverhoudingen en een evenwichtige koopkrachtontwikkeling
arbeidsvoorwaarden in de markt- en collectieve sector; beïnvloeden van cao-onderhandelingen zodat meer rekening gehouden wordt met het algemeen belang
medezeggenschap, evenwichtige arbeidsverhoudingen, gelijke behandeling en beloning van mannen en vrouwen
ontslagbeleid en het toezicht op de uitvoering daarvan door de regionaal-directeuren voor de Arbeidsvoorziening; vertegenwoordiging van de rijksoverheid in het Centraal Bestuur voor de Arbeidsvoorziening
duurzame werkgelegenheid, functioneren van de arbeidsmarkt en bestrijding van de werkloosheid
opsporen van strafbare feiten op het gebied van arbeidsverhoudingen, arbeidsvoorziening en sociale zekerheid
internationale sociaal-economische samenwerking.
Volgens een in maart 1991 samengesteld overzicht werd de aanpak van bovengenoemde taken gerealiseerd vanuit vier beleidsdirecties: de Directie Arbeidsmarkt (AM), Directie Algemeen Economisch en Inkomensbeleid (AEI), Directie Arbeidsverhoudingen (AV) en Directie Internationale Zaken (IZ). Een aantal taken betreffende de uitvoering van wetten en wettelijke regelingen, zoals het verzamelen van informatie omtrent de feitelijke toepassing daarvan, alsmede voorlichtende, toezichthoudende en inspecterende taken waren ondergebracht bij de drie buitendiensten: DCA, LTD en DIA. Ter ondersteuning van het management van het directoraat-generaal dienden vier stafafdelingen: Wetgevingsbeleid en Internationale Arbeidsverhoudingen (WBIA), Ontslagtaken (OT), Algemeen Secretariaat (AS) en Personeel (P).
Nadere omschrijving van de taken van bovengenoemde diensten en van enkele taakvoorgangers volgt hieronder:
Directie Arbeidsmarkt:
ontwikkelen van arbeidsmarkt- en werkgelegenheidsbeleid en analyse van de werkgelegenheids- en werkloosheidsontwikkeling; bijdragen aan de ontwikkeling van het onderwijs- en scholingsbeleid in relatie tot de arbeidsmarkt; analyseren van en adviseren over de positie van minder kansrijke categorieën op de arbeidsmarkt; verrichten van werkzaamheden betreffende coördinatie en advisering op het brede welzijnsgebied; advisering betreffende beleidsinhoudelijke, bestuurlijk-organisatorische en financiële aspecten van het arbeidsvoorzieningsbeleid
Directie Algemeen Economisch en Inkomensbeleid:
ontwikkelen van het sociaal-economisch en budgettair beleid, alsmede betreffende de algemeen-economische aspecten van de werkgelegenheids- en werkloosheidsontwikkeling; inkomensbeleid, gericht op aanvaardbare inkomensverhoudingen, koopkracht- en loonontwikkeling
Directie Arbeidsverhoudingen:
behartigen van het arbeidsvoorwaardenbeleid in de markt- en collectieve sector; behandelen van rechtspositionele en andere specifieke vraagstukken op het terrein van de arbeidsverhoudingen; verrichten van werkzaamheden op het gebied van de (on)gelijke behandeling van mannen en vrouwen, alsmede andere (non-)discriminatie bij de arbeid; ontwikkelen van het externe beleid betreffende medezeggenschap en overlegstructuren
Directie Internationale Zaken:
verrichten van werkzaamheden van coördinerende, adviserende en uitvoerende aard betreffende internationaal-politieke en sociaal-economische aspecten van de Europese integratie (EEG, Benelux, Raad van Europa), de Organisatie voor Economische Samenwerking en Ontwikkeling (OESO), de Verenigde Naties en de Noord-Atlantische Verdragsorganisatie (NAVO); behandelen van vraagstukken, verband houdende met vluchtelingen, ontwikkelingssamenwerking en mensenrechten; verstrekken van informatie over en coördinatie van subsidieaanvragen voor het Europees Sociaal Fonds en de Europese Gemeenschap voor Kolen en Staal (EGKS)
Looncontroledienst (1950-1964) is taakvoorganger van de Loontechnische Dienst:
toezicht op de naleving van de wettelijke voorschriften op het gebied van lonen en andere arbeidsvoorwaarden; opsporen van de bij of krachtens het BBA 1945 strafbaar gestelde feiten
Loontechnische Dienst ((1962)1964-1994) is taakopvolger van de Looncontroledienst:
verrichten van informatieve taken betreffende de toepassing van (collectieve) arbeidsverhoudingen, mede op basis van eigen onderzoek en analyse van verzamelde gegevens; toezicht houden op de naleving van voorschriften omtrent geldende lonen en andere arbeidsvoorwaarden, op de toepassing van beloningsmethodieken en op de naleving van vergunningsvoorschriften betreffende de terbeschikkingstelling van arbeidskrachten en commerciële arbeidsbemiddeling; het adviseren van overheid en bedrijfsleven omtrent de mogelijkheden, opbouw en toepassing van beloningsmethodieken; verlenen van vergunningen tot werktijdverkorting ex artikel 8 van het Buitengewoon Besluit Arbeidsverhoudingen 1945 (BBA 1945); uitvoeren van de Wet Loonkostenreductie op Minimumniveau
Loonbureau (1964-1982) is taakvoorganger van de Dienst Collectieve Arbeidsvoorwaarden:
analyseren en registreren van ingediende cao's; beschikbaar stellen van gegevens daarover aan de toetsende organen Stichting van de Arbeid en College van Rijksbemiddelaars, alsmede aan de minister, de Confrontatiecommissie, de Looncontroledienst, de Loontechnische Dienst, het Centraal Planbureau en het Centraal Bureau voor de Statistiek
Dienst Collectieve Arbeidsvoorwaarden (1982-1994) is taakopvolger van het Loonbureau:
verrichten van registrerende taken die voortvloeien uit het gestelde in de artikelen 4, 5 en 6 van de Wet op de Loonvorming en uit het bepaalde in de Wet Arbeidsvoorwaardenontwikkeling Gepremieerde en Gesubsidieerde Sector; uitvoeren van werkzaamheden verbonden aan de Wet op het Algemeen Verbindend en Onverbindend Verklaren van Bepalingen van Collectieve Arbeidsovereenkomsten en het uit dien hoofde optreden als ministerieel waarnemer bij krachtens cao ingestelde fondsen; verrichten van informatieve taken op het terrein van de collectief geregelde arbeidsverhoudingen, mede op basis van eigen onderzoek en analyse van verzamelde gegevens
Dienst Inspectie Arbeidsverhoudingen (1987-1994):
instellen van onderzoeken naar misbruik en oneigenlijk gebruik ten aanzien van arbeidsverhoudingen, arbeidsvoorziening en sociale zekerheid, alsmede het opsporen van daarmede verband houdende strafbare feiten; houden van toezicht op de naleving en het opsporen van overtredingen van de Wet Arbeid Buitenlandse Werknemers (tewerkstellingsvergunningen) en de Arbeidsvoorzieningswet (uitzendarbeid en commerciële arbeidsbemiddeling)
Wetgevingsbeleid en Internationale Arbeidsverhoudingen:
functioneren als staf ten behoeve van het directoraat-generaal ten aanzien van het wetgevingsbeleid, nationale en internationale juridische aangelegenheden
Ontslagtaken:
zorgdragen voor de voorbereiding van en advisering over beleid betreffende ontslagtaken in het kader van het BBA 1945 en het verrichten van daaraan verbonden uitvoeringswerkzaamheden; toezicht houden op de uitvoering van ontslagtaken, voor zover gedelegeerd aan de regionaal-directeuren voor de Arbeidsvoorziening; verzorgen van periodieke informatie over ontwikkelingen die de ontslagtaken aangaan
Algemeen Secretariaat:
verlenen van managementondersteuning op organisatorisch, informatica-, financieel-economisch, materieel en administratief terrein, waaronder mede begrepen de administratieve organisatie en de interne controle; verrichten van de organisatorische voorbereiding en nazorg op het gebied van beleidsontwikkeling, beleidsonderbouwend onderzoek, parlementaire aangelegenheden en voorlichtingsbeleid; verrichten van de apparaatzorg, waaronder huisvesting en inkoop
Personeel:
ontwikkelen van het sociaal beleid ten behoeve van het directoraat-generaal, alsmede het deelnemen aan de voorbereiding van het sociaal beleid ten behoeve van het ministerie; assisteren van het management bij de uitvoering van het personeelbeleid en de organisatieveranderingen; verstrekken van informatie over en het voeren van de personeelsadministratie.
Geschiedenis van het archiefbeheer
In 1997 werden door het Ministerie van SZW in het kader van eerder genoemd meerjarenconvenant de archiefbescheiden, opgemaakt en ontvangen in de periode ca. 1945-1989 op het beleidsterrein inkomens en arbeidsvoorwaarden ter bewerking aangeboden.
Overbrenging van een overheidsarchief
Inhoud en structuur van het archief
2.15
Inhoud
In het bestand van het DG ABA waren vele beleidsterreinen van Sociale Zaken vertegenwoordigd. Vaak waren in de stukken twee of meer beleidsterreinen tegelijk aan de orde. Dit hing samen met het feit dat op de terreinen inkomen en arbeid zaken spelen die in elkaars verlengde liggen, waardoor al snel diverse andere beleidsterreinen erbij worden betrokken.
Selectie en vernietiging
Uitgangspunt van de bewerking vormde het Rapport Institutioneel Onderzoek (RIO) 'Het verdiende loon, rapport van een institutioneel onderzoek op het terrein van inkomens- en arbeidsvoorwaardenbeleid over de periode 1940-1994', samengesteld door A. Ettekoven en A.T. Spieksma onder auspiciën van de Rijksarchiefdienst/PIVOT en het Ministerie van SZW/directie AZ. Als selectieinstrument was het concept-BSD inkomens- en arbeidsvoorwaardenbeleid, behorende bij het bovengenoemde RIO beschikbaar.
Bovendien werden de volgende vernietigingslijsten gebruikt:
'Lijst van te vernietigen archiefbescheiden van het Directoraat-Generaal voor Algemene Beleidsaangelegenheden van het Ministerie van Sociale Zaken en Werkgelegenheid, volgens beschikking van de ministers van Welzijn, Volksgezondheid en Cultuur en van Sociale Zaken en Werkgelegenheid van 1 juli 1986', kenmerk MMA/AR-1326 en CA.KAZ.-86/149.
'Lijst van voor vernietiging in aanmerking komende stukken behorende tot de archieven van het Ministerie van Sociale Zaken en Volksgezondheid, behorende bij de beschikking van de ministers van Cultuur, Recreatie en Maatschappelijk Werk en van Sociale Zaken en Volksgezondheid van 16 januari 1967/Nr. 134762', zoals gewijzigd bij de beschikking van 20 augustus 1991 nr. CDAZ/91/1982 en CD/A91/708 en de beschikking van 12 juli 1994 nr. CDAZ/94/1111 en A 94.592.RWS/NF.
Aanwijzingen voor de gebruiker
Openbaarheidsbeperkingen
Volledig openbaar.
Materiële beperkingen
Een enkel stuk kan in slechte staat verkeren, wat tot gevolg heeft dat het niet geraadpleegd kan worden
Aanvraaginstructie
Openbare archiefstukken kunnen online worden aangevraagd en gereserveerd. U kunt dit ook via de terminals in de studiezaal van het Nationaal Archief doen. Om te kunnen reserveren dient u de volgende stappen te volgen:
U maakt een profiel aan op www.gahetna.nl, en logt vervolgens in
Via de archiefinventaris (alleen de beschrijvingen met rode nummers) selecteert u het gewenste archiefstuk door op de knop 'Reserveren' te klikken
In het volgende scherm geeft u aan op welke dag u het archiefstuk wilt inzien
Indien u zich bevindt in de studiezaal en een tafelnummer heeft ontvangen kunt u dit nummer vermelden. Als u geen tafelnummer heeft kunt u tafelnummer 777 laten staan
Vervolgens bevestigt u uw reservering door deze te versturen.
Verwant materiaal
Beschikbaarheid van kopieën
Verwante archieven
Archiefbescheiden van het DG ABA en taakvoorgangers uit de periode voor 1979 zijn opgenomen in de in 1993 door de CAS vervaardigde inventaris (CAS/ITW-inventaris nr. 141). Zie: Inventaris van het archief van het Directoraat-Generaal voor ALgemene Beleidsaangelegenheden van het Ministerie van Sociale Zaken en WErkgelegenheid (1921-) 1964-1979, toegang 2.15.45
Beschrijving van de series en archiefbestanddelen
- ORGANISME, 1.
  - Instelling en ontwikkeling, 1.1
    - Stukken betreffende het reorganiseren van het directoraat-generaal, 1971-1994.; 1-30; 13 pakken en 17 omslagen
      - Ad Hoc Werkgroep Directoraat-Generaal voor Algemene Beleidsaangelegenheden - Directoraat-Generaal voor Sociale Voorzieningen 1980, 1
      - Afdeling Ontslagtaken 1990-1994 pak, 2
      - Algemeen 1971-1985 pak, 3
      - Algemeen 1986 pak, 4
      - Algemeen 1987 pak, 5
      - Algemeen 1988-1994 pak, 6
      - Algemeen Secretariaat - Algemeen 1984-1989 pak, 7
      - Algemeen Secretariaat - Bureau Documentaire Informatievoorziening 1988-1989, 8
      - Decentralisatie van de personeelsfunctie 1983-1985 pak, 9
      - Dienst Collectieve Arbeidsvoorwaarden 1982-1989 pak, 10
      - Dienst Inspectie Arbeidsverhoudingen 1987-1991, 11
      - Directie Algemeen Economisch en Inkomensbeleid 1987-1989, 12
      - Directie Algemene Beleidsplanning - Afdeling Documentatie, Informatie en Statistische Analyse 1981-1984, 13
      - Directie Algemene Beleidsplanning - Algemeen 1980-1986 pak, 14
      - Directie Algemene Economische Aangelegenheden - Bureau Statistiek en Documentatie 1976-1980, 15
      - Directie Algemene Sociale Aangelegenheden 1977, 16
      - Directie Arbeidsmarkt 1987-1989, 17
      - Directie Arbeidsverhoudingen 1986-1989, 18
      - Directie Arbeidsvoorwaarden-, Inkomens- en Vermogensbeleid 1982-1986, 19
      - Directie Bijzondere Vraagstukken van Arbeidsverhoudingen 1982-1986, 20
      - Directie Macro-Economische Aangelegenheden 1981-1986, 21
      - Herallocatie van de werktijdverkorting ex artikel 8 Buitengewoon Besluit Arbeidsverhoudingen 1945 1983-1986, 22
      - Herbezinning Arbeidsverhoudingen/Bedrijfsorganisatie, Ondernemingsraden en Bezitsvorming/Loontechnische Dienst/Loonbureau - Begeleidingsgroep 1978-1981 pak, 23
      - Herbezinning Arbeidsverhoudingen/Bedrijfsorganisatie, Ondernemingsraden en Bezitsvorming/Loontechnische Dienst/Loonbureau - Nota's en rapporten 1980-1981, 24
      - Herbezinning Arbeidsverhoudingen/Bedrijfsorganisatie, Ondernemingsraden en Bezitsvorming/Loontechnische Dienst/Loonbureau - Clustergroep 1980-1981, 25
      - Herbezinning Arbeidsverhoudingen/Bedrijfsorganisatie, Ondernemingsraden en Bezitsvorming/Loontechnische Dienst/Loonbureau - Loontechnische Dienst-groep van 6 1979-1981, 26
      - Loonbureau 1979-1981, 27; pak
      - Loontechnische Dienst 1980-1987, 28; pak
      - Project Invoering en Evaluatie Strategische Beleidsplanning 1977-1985 pak, 29
      - Projectgroep Inventarisatie Knelpunten Directies Algemene Economische Aangelegenheden/Algemene Sociale Aangelegenheden - Directoraat-Generaal voor de Arbeidsvoorziening 1979-1980, 30
    - Stukken betreffende het reorganiseren van het ministerie, 1979-1995.; 31-38; 7 pakken en 1 omslag
      - Algemeen 1981-1986, 31
      - Algemeen 1991-1995, 32
      - Projectgroep Integrale Probleemvelden Tachtiger Jaren 1979-1980, 35
      - Werkgroep Decentralisatie 1982, 38
      - Centrale Afdeling Kabinets- en Administratieve Zaken 1985-1988, 33
      - Samenvoeging uitvoerende- en buitendiensten 1991-1992, 36
      - Samenvoeging uitvoerende- en buitendiensten 1993, 37
      - Dienst voor Inspectie en Informatie 1993-1994, 34; omslag
    - Stukken betreffende de organisatie van de taken en de werkzaamheden van het directoraat-generaal en zijn onderdelen, 1990-1994.; 39; 1 pak
    - Stukken betreffende het voeren van de discussie over de kerntaken van het ministerie, 1991-1992.; 40; 1 pak
    - Stukken betreffende de instelling, samenstelling en de werkzaamheden van de Taakgroep Middelen, 1992-1993.; 41; 1 pak
    - Stukken betreffende de samenstelling en de werkzaamheden van de Subgroep Financiën van de Taakgroep Middelen, 1993.; 42; 1 pak
  - Financieel beheer, 1.2
    - Stukken betreffende het deelnemen aan rondes tot heroverweging van overheidsuitgaven op de rijksbegroting, 1981-1991.; 43-44; 2 pakken
      - 1981-1985, 43
      - 1987-1991, 44
    - Stukken betreffende het adviseren inzake de bespreking en afhandeling van de Voorjaarsnota's 1982, 1983 en 1984, 1982-1984.; 45; 1 omslag
    - Stukken betreffende het adviseren betreffende bezuinigingen ('ombuigingen in de uitgaven') op de sociale zekerheid, de arbeidsvoorwaarden in de collectieve sector en de volksgezondheid, 1982-1988.; 46; 1 pak
    - Stukken betreffende het bijdragen aan de samenstelling van de begrotingen 1983-1994 van het ministerie, 1982-1993.; 47-62; 15 pakken en 1 omslag
      - Begroting 1983, 1982-1983, 47
      - Begroting 1985, 1984-1985, 48
      - Begroting 1986, 1984-1985, 49
      - Begroting 1986, 1985-1987, 50
      - Begroting 1987, 1985-1986, 51
      - Begroting 1987, 1986-1989, 52
      - Begroting 1988, 1986-1987, 53
      - Begroting 1988, 1987-1989, 54
      - Begroting 1989, 1987-1988, 55
      - Begroting 1989, 1988-1989, 56
      - Begroting 1990, 1988-1992, 57
      - Begroting 1991, 1989-1990, 58
      - Begroting 1991, 1990-1991, 59
      - Begroting 1992, 1990-1992, 60
      - Begroting 1993, 1991-1993, 61
      - Begroting 1994, 1992-1993, 62; omslag
    - Stukken betreffende de samenstelling en werkzaamheden van de Heroverwegingswerkgroep Demografische Ontwikkeling en Collectieve Uitgaven, 1984-1986.; 63-66; 3 pakken en 1 omslag
      - Algemeen 1984-1986, 63; omslag
      - Vergaderstukken 1985, 65
      - Rapporten 1986, 64
      - Vergaderstukken 1986, 66
    - Stukken betreffende de totstandkoming van het financieel jaaroverzicht over 1988, 1989.; 67; 1 omslag
    - Stukken betreffende de totstandkoming van het Algemene Beleidsaangelegenheden-bestedingsplan 1990, 1989-1990.; 68; 1 omslag
    - Financieel verslag van de Afdeling Financieel-Economische en Materiële Zaken over het 1e halfjaar 1990, 69; 1 deel
    - Stukken betreffende het verbeteren van de financiële administratie, 1991.; 70; 1 omslag
    - Stukken betreffende de invoering van de geïntegreerde verplichtingenkasadministratie, 1991-1992.; 71; 1 omslag
    - Stukken betreffende de organisatie van het financieel beheer, 1992-1994.; 72; 1 omslag
    - Stukken betreffende de voorbereiding van de deelname aan het debat over de Voorjaarsnota 1993, 73; 1 omslag
    - Stukken betreffende het ontwikkelen van een methode voor de allocatie van financiële middelen voor onderzoek, 1993.; 74; 1 omslag
    - Jaarverantwoording over 1993, 1994.; 75; 1 stuk
    - Stukken betreffende de controle door de Accountantsdienst van de financiële verantwoording over 1994 en de Administratieve Organisatie/Interne Controle-processen in 1995, 76; 1 omslag
  - Archiefbeheer, 1.3
    - Stukken betreffende de overdracht en overname van archiefstukken, 1966-1994.; 77; 1 pak
    - Stukken betreffende het behandelen van post, de afdoening van stukken en het beheren van archief, 1967-1994.; 78-79; 2 pakken
      - 1967-1987, 78
      - 1988-1994, 79
    - Stukken betreffende de vernietiging van archiefstukken, 1973-1992.; 80; 1 pak
  - Publiciteit en voorlichting, 1.4
    - Stukken betreffende de werkzaamheden van de Werkgroep Onderzoek Publieke Opinie ten aanzien van de begeleiding van onderzoek naar het peilen van de kennis en opinie van de bevolking of categorieën van de bevolking in algemene zin, 1979-1981.; 81; 1 omslag
    - Stukken betreffende het verstrekken van gegevens voor interviews van de minister en de staatssecretaris met de media, 1988-1991.; 82; 1 omslag
    - Stukken betreffende het medeorganiseren van het werkbezoek van de Vaste Commissie voor Sociale Zaken en Werkgelegenheid van de Tweede Kamer der Staten-Generaal, 1989-1990.; 83; 1 omslag
    - Stukken betreffende het becommentariëren van rapportages inzake het te voeren beleid met betrekking tot de informatievoorziening van het ministerie, 1989-1992.; 84; 1 omslag
    - Stukken betreffende de totstandkoming van de voorlichtings-bestedingsplannen voor de jaren 1990-1993, 1989-1993.; 85; 1 omslag
    - Stukken betreffende de totstandkoming van de bijdrage 'Stimulering van de participatie aan het arbeidsproces in ons land' voor de opstellenbundel bij het afscheid van prof. dr. F.W. Rutten van het Ministerie van Economische Zaken, 1990.; 86; 1 omslag
    - Stukken betreffende het becommentariëren van de concept-nota van de Centrale Directie Voorlichting, Bibliotheek en Documentatie inzake de overbelasting van publieksvoorlichting, 1990.; 87; 1 omslag
    - Stukken betreffende het geven van voorlichting door de Afdeling Ontslagtaken, 1991-1992.; 88; 1 omslag
    - Stukken betreffende de voorbereiding van de publicatie in de Volkskrant over de toekomst van de verzorgingsstaat, in het kader van de artikelenserie 'Van de wieg tot het graf', 1994-1995.; 89; 1 omslag
  - Gebouwen voor de dienst bestemd, 1.5
    - Stukken betreffende het doen van voorstellen door medewerkers van het Directoraat-Generaal tot aanpassing van de ontwerpen voor de nieuwbouw van het ministerie, 1989-1990.; 90; 1 pak
  - Organisatie van de administratieve en technische dienst, 1.6
    - Stukken betreffende het reageren op de resultaten van de departementale doelstellingenanalyse, zoals vastgelegd in nota's van de Commissie voor de Ontwikkeling van Beleidsanalyse, 1979-1981.; 91; 1 omslag
    - Stukken betreffende het wijzigen van de opzet van de grafiekenatlas en de poging tot integratie met het intern statistisch overzicht, 1980.; 92; 1 omslag
    - Stukken betreffende het invoeren, ontwikkelen en beheren van automatiseringssystemen bij het directoraat-generaal, 1980-1994.; 93-122; 16 pakken en 14 omslagen
      - Algemeen 1980-1986, 93
      - Algemeen 1987, 94
      - Algemeen 1988-1989, 95
      - Algemeen 1990-1992, 96
      - Algemeen 1993-1994 1993-1994, 97; omslag
      - Stuurgroep (Informatica en) Automatisering Algemene Beleidsaangelegenheden 1980-1981, 111
      - Informatie Systeem Algemeen Secretariaat 1980-1981, 101; omslag
      - MARG-systeem (computerprogramma) voor inkomens- en koopkrachtberekeningen 1980-1986, 104